高雄高等行政法院簡易判決
　　　　　　　　　　　　 　　　　　　　96年度簡字第133號
原　　　告　品富營造有限公司
代　表　人　甲○○
被　　　告　財政部台灣省南區國稅局
代　表　人　乙○○　局長
訴訟代理人　丙○○
上列當事人間因營業稅事件，原告不服財政部中華民國96年2月1
日台財訴字第09500584500號訴願決定，提起行政訴訟。本院判
決如下：
　　主  文
原告之訴駁回。
訴訟費用由原告負擔。
　　事實及理由
一、緣原告於民國（下同）92年5月間承攬工程，未依規定取得
    進項憑證，卻取具非實際交易對象大三魁營造廠有限公司（
    以下簡稱大三魁公司）所開立字軌號碼TU00000000號等統一
    發票計5張，銷售額合計新台幣（下同）882,700元，充作進
    項憑證並申報扣抵銷項稅額44,136元，經被告查獲並審理違
    章成立，除核定補徵原告營業稅44,136元，並按所漏稅額44
    ,136元處以2倍罰鍰計88,200元（計至百元止）。原告不服
    ，申請復查，未獲變更，提起訴願，經財政部以95年6月28
    日台財訴字第09500161130號訴願決定：「原處分（復查決
    定）撤銷，由原處分機關另為處分。」在案。嗣經被告重核
    復查結果，仍維持原核定及罰鍰處分，原告猶表不服，提起
    訴願，遭決定駁回，遂提起本件行政訴訟。
二、原告起訴意旨略以：（一）原告於92年5月間確實與大三魁
    公司進行土方買賣，且收取該公司發票，亦以支票支付該項
    貨款。（二）原告向大三魁公司購買之貨品為土方，該公司
    若以其他工程開挖後之多餘土方轉售原告亦不無可能。又原
    告向大三魁公司購買土方，係以包工包料到工地為準，則該
    公司運輸工具是自有或以僱用運輸工具載運，並無法論斷本
    項交易存在與否的事實。另由復查決定書中得知，大三魁公
    司92年5月至6月確有依規定填具申報營業人銷售額及稅額申
    報書（401），並按其應納稅額繳納，故該公司是否虛列進
    項稅額以扣抵銷項稅額情事，查核單位應屬被告，此並非原
    告所能預知及左右，故懇請依財政部95年5月23日台財稅字
    第09504535500號令釋免除處罰；（三）原告支付貨款，係
    以大三魁公司為抬頭支票支付，且業已證實支票確為大三魁
    公司背書提示，至於提示後該公司要轉付或轉存至任何人，
    實非原告所能左右。另被告佐以大三魁公司代表人郭東龍證
    稱原告與大三魁公司無交易事實，然原告交易接洽時該公司
    之代表人為王仲輝，故郭東龍之言對於本件應屬無效證詞；
   （四）原告與大三魁公司從事本項交易，訂立承攬合約，亦
    實際交易土方而完成工程（本工程屬政府公共工程，工程案
    內土方一項，若無實際購置土方，即不可能順利完工與驗收
    ），大三魁公司開立發票請款時，原告即以大三魁公司抬頭
    之華南商業銀行支票支付貨款，事後亦證實該支票由大三魁
    公司提示；又原告於訂約日時亦查證該公司401申報書，證
    實屬正常營業中之公司，開立發票請款時亦確實先以大三魁
    公司登記於營造業會員名錄之電話（00-0000000）連繫，並
    由該公司接聽電話職員指示由胡美雲代收款項，領款、簽收
    手續完備。原告已盡到相當注意之應注意責任，懇請鈞院體
    恤原告之經營困難，實無力再負擔本件之補稅及罰款等語，
    爰起訴求為判決訴願決定及原處分（復查決定含原核定處分
    ）均撤銷。
三、被告則以：（一）郭東龍為大三魁公司（統一編號：000000
    00，營業地址：高雄市○○區○○里○○○路219號6樓之7
    ）登記代表人，亦為稅捐稽徵法之納稅義務人及商業會計法
    登記之商業代表人，其基於幫助他人逃漏稅捐之概括犯意，
    自91年5月起至93年2月止，明知無銷貨事實而虛開統一發票
    予原告等44家營業人，供作扣抵銷項稅額金額計191,728,71
    6元，涉嫌以不正當方法幫助他人逃漏營業稅9,586,432元，
    且為掩飾犯行而製造正常營業之假象，明知無進貨事實，在
    上述同一期間內取得高宇興實業有限公司等多家營業人所開
    立不實統一發票，虛報不實進貨金額計213,049,081元，稅
    額10,649,403元，足生損害稅捐稽徵機關對營業稅之正確稽
    徵與管理，且嚴重侵蝕國家稅收，涉嫌觸犯稅捐稽徵法、刑
    法及商業會計法，業經被告所屬高雄縣分局依查得相關事證
    以93年10月27日南區國稅高縣三字第0930042399號刑事案件
    移送書移送台灣高雄地方法院檢察署（以下簡稱高雄地檢署
    ）偵辦在案，顯見大三魁公司於系爭期間無進、銷貨之可能
    ；（二）原告委託其所屬職員蔡佩汝於93年11月8日在被告
    所屬台南市分局製作談話筆錄陳稱，系爭交易係向大三魁公
    司購買土方，做為其承攬「安定鄉垃圾衛生掩埋場復育工程
    」用，由該公司自行運送至施工場地，運費亦由該公司負擔
    ，且其與大三魁公司簽訂之工程承攬合約書載明：「二、交
    貨地點：乙方（即大三魁公司）負責交貨到工地內，‧‧‧
    。五、付款辦法：乙方全部交貨完成，開立足額發票向甲方
    （即原告）請款，甲方以現金支付貨款。」又系爭貨款經向
    大三魁公司電話確認後再交由業務員胡美雲簽收付訖，並提
    示工程合約書、統一發票、付款支票、總分類帳、工程監工
    日程表等影本供核；惟按：１.大三魁公司申請登記營業項
    目無土方買賣業務，其自行辦理營利事業所得稅結算申報資
    料顯示，既無運輸設備又無運費支出，且其92年6月營業人
    銷售額與稅額申報書內「載有稅額之其他憑證欄（36欄）」
    填載金額為零，核難認定該公司有將系爭貨物送交工地之情
    事，原告主張系爭貨物由大三魁公司自行運送至施工場地，
    運費亦由該公司負擔乙節，顯非事實；又系爭期間大三魁公
    司雖有申報銷售額27,064,188元，惟同時申報進項金額33,8
    51,476元，顯有虛列進項稅額以扣抵銷項稅額，且有未按其
    應納稅額繳納之情事；２.原告以支票（金額885,150元）及
    現金（41,686元）支付系爭貨款，將之交付與胡美雲簽收後
    ，胡美雲並未將支票金額存入大三魁公司戶頭，卻全額轉至
    黃小真（胡美雲之女）個人帳戶，而胡美雲及黃小真並非大
    三魁公司之股東或職員，竟無故領取系爭貨款，顯與一般經
    驗法則有違，佐以大三魁公司之代表人郭東龍於93年6月11
    日在被告所屬高雄縣分局製作談話筆錄陳稱，該公司除了會
    計小姐、行政小姐2名及林臺華經理外，並無其他人員，是
    其就系爭工程之接洽、工程款之收付均不知情等情節吻合，
    益證原告與大三魁公司間並無交易之事實；３.參照最高行
    政法院87年7月份第1次庭長評事聯席會議決議意旨，大三魁
    公司是否已按其開立統一發票之金額報繳營業稅額，並不影
    響本件原告補繳營業稅之義務；４.又原告稱其無法事先預
    知及左右該公司是否虛列進項稅額以扣抵銷項稅額情事，懇
    請免罰乙節，按有關違章漏稅案件之認定，本以事實為斷，
    稽徵機關對於違章之審理，得自行調查證據認定之事實，依
    確信之見解而適用法律，其所稱尚無由本件違章事證之採認
    。然依上開刑事案件移送書違章事實欄所載，大三魁公司既
    無進貨（土方）事實，又明知無銷貨事實而虛開統一發票予
    原告等，涉嫌以不正當方法幫助他人逃漏營業稅，亦與高雄
    地檢署92年度偵字第23434號及93年度偵字第11983號檢察官
    起訴書所載，饒玉麟為協助大三魁公司等向金融機構辦理貸
    款、逃避稅捐、牟取自身不法利益，虛偽開立不實之會計憑
    證統一發票販售與大三魁公司等逃漏營業稅，為避免稅捐稽
    徵機關察覺，同時偽造大三魁公司之印章，製作不實之合約
    書、出貨單據及銀行存提款、支票付款等往來證明資料之犯
    罪事實相符。綜上，顯見大三魁公司既無進、銷貨之實際，
    原告稱系爭期間與大三魁公司確有交易乙節，顯係卸責之詞
    ，所訴洵不足採，原核依法核定補徵營業稅44,136元，並無
    不合；（三）至原告稱系爭交易係於92年5月間與當時大三
    魁公司代表人王仲輝接洽，故新任代表人郭東龍所稱原告與
    大三魁公司無交易事實應與本件無關乙節，按王仲輝雖於92
    年5月間與其他股東溫仁智及劉金石全數轉讓出資金額與郭
    東龍，因該公司違反稅捐稽徵法等之刑事案件涉案期間自91
    年5月至93年2月止，被告所屬高雄縣分局乃以94年11月11日
    南區國稅高縣三字第0940052138號函請高雄地檢署將王仲輝
    列為涉嫌人併案偵辦，依據證據共通原則，被告參酌郭東龍
    證詞據予以認定原告之違章情節，自屬有據，併予陳明；（
    四）原告既為從事營造業務之營業人，應注意並能注意大三
    魁公司是否開立與營業項目相符之統一發票，惟其卻付之闕
    如，顯有應注意能注意而不能注意之重大過失，自應受處行
    政罰。是本件經被告審酌原告已於裁罰處分核定前補繳稅款
    及以書面承認違章事實，原處分依首揭規定，按所漏稅額處
    2倍罰鍰88,200元，自無違誤等語，資為抗辯，並求為判決
    原告之訴駁回。
四、本件被告代表人原為朱正雄，於本院審理中變更為何瑞芳，
    復變更為乙○○，均經被告新任代表人分別聲明承受訴訟，
    核無不合，應予准許。
五、按「進項稅額，指營業人購買貨物或勞務時依規定支付之營
    業稅額。」「營業人左列進項稅額，不得扣抵銷項稅額：一
    、購進之貨物或勞務未依規定取得並保存第33條所列之憑證
    者。」加值型及非加值型營業稅法（以下簡稱營業稅法）第
    15條第3項及第19條第1項第1款分別定有明文。次按「對外
    營業事項之發生，營利事業應於發生時自他人取得原始憑證
    ，如進貨發票，或給與他人原始憑證，如銷貨發票。」為管
    理會計帳簿憑證辦法第21條第1項前段所明定。又「營利事
    業依法規定應給與他人憑證而未給與，應自他人取得憑證而
    未取得，或應保存憑證而未保存者，應就其未給與憑證、未
    取得憑證或未保存憑證，經查明認定之總額，處5％罰鍰。
    」「納稅義務人，有左列情形之一者，除追繳稅款外，按所
    漏稅額處1倍至10倍罰鍰，並得停止其營業：．．．五、虛
    報進項稅額者。」稅捐稽徵法第44條及營業稅法第51條第5
    款亦分別定有明文。而營業稅法第51條第5款規定，納稅義
    務人虛報進項稅額者，除追繳稅款外，按所漏稅額處1倍至
    10倍罰鍰，並得停止其營業。依此規定意旨，自應以納稅義
    務人有虛報進項稅額，並因而逃漏稅款者，始得據以追繳稅
    款及處罰，業經司法院釋字第337號解釋在案。又「主旨：
    核釋營業人取得非實際交易對象所開立之統一發票作為進項
    憑證申報扣抵銷項稅額案件之處理原則。‧‧‧說明：‧‧
    ‧二、為符合司法院大法官會議釋字第337號解釋意旨，對
    於營業人取得非實際交易對象所開立之統一發票作為進項憑
    證申報扣抵銷項稅額之案件，應視情節，分別依左列原則處
    理：（一）取得虛設行號發票申報扣抵之案件：‧‧‧2.有
    進貨事實者：（1）進貨部分，因未取得實際銷貨人出具之
    憑證，應依稅捐稽徵法第44條規定處以行為罰。（2）因虛
    設行號係專以出售統一發票牟取不法利益為業，並無銷貨事
    實，故取得虛設行號發票之營業人，自亦無向該虛設行號進
    貨並支付進項稅額之事實，除該營業人能證明確有支付進項
    稅額予實際銷貨之營業人，並經稽徵機關查明該稅額已依法
    報繳者，應依營業稅法第19條第1項第1款規定，就其取得不
    得扣抵憑證扣抵銷項稅額部分，追補稅款，不再處漏稅罰外
    ，其虛報進項稅額，已構成逃漏稅，應依營業稅法第51條第
    5款規定補稅並處罰。」亦經財政部83年7月9日台財稅字第8
    31601371號函釋在案。而財政部上述函釋係上級機關為下級
    機關在執行職務時所為之解釋，性質上屬行政規則；查其內
    容係闡明法規之原意，核與我國現行營業稅係屬加值型營業
    稅之特性暨司法院釋字第337號解釋意旨相符，爰予援用。
六、經查，原告於92年間承攬台南縣安定鄉垃圾衛生掩埋場復育
    工程，向訴外人胡美雲購買工程所需土方，原告則按每立方
    公尺單價130元支付工程款，金額計882,700元，惟其未依規
    定取得進項憑證，卻取具非實際交易對象之涉嫌虛設行號大
    三魁公司所開立統一發票5張（字軌號碼：TU00000000、TU0
    0000000、TU00000000、TU00000000、TU00000000），充作
    進項憑證並申報扣抵銷項稅額44,136元，經被告查獲並審理
    違章成立，除核定補徵原告營業稅44,136元，並按所漏稅額
    44,136元處以2倍罰鍰計88,200元（計至百元止）等情，業
    據兩造分別陳明在卷，並有工程承攬合約書、系爭統一發票
    5紙、被告所屬台南市分局94年5月10日94年度財營業字第70
    094100968號處分書、財政部前開訴願決定書等影本及被告9
    5年2月16日南區國稅法一字第0950068240號復查決定書、95
    年10月4日南區國稅法一字第0950068485號重核復查決定書
    等原本附原處分卷可稽，洵堪認定。
七、原告主張其因承攬安定鄉垃圾衛生掩埋場復育工程，而向大
    三魁公司購買土方，其交易過程係以大三魁公司員工自居之
    胡美雲自行前來接洽，並訂定合約，施工期間大三魁公司亦
    直接將土方載運至工地，且其付款時均有以電話向大三魁公
    司確認，再由胡美雲簽收領取工程款，故其確實係向大三魁
    公司購買土方，並提出系爭工程承攬合約書、簽收單及原告
    開立之支票等影本以資佐證。惟查：
（一）大三魁公司登記之所營事業項目為「經營建築與土木工程
      」，並未包含土方買賣業務在內，且其92年度進貨來源，
      前9名進貨廠商營業狀況均為虛設行號，金額共計128,464
      ,499元，又其填具之92年6月營業人銷售額與稅額申報書
      內「載有稅額之其他憑證欄（36欄）」記載金額為零元，
      顯見該公司並無電費、電話費、運費等之支出，此有大三
      魁公司基本資料查詢、92年度營業稅資料查詢進項來源明
      細及92年6月營業人銷售額與稅額申報書等影本附原處分
      卷足稽。又訴外人饒玉麟為協助大三魁公司等公司逃避稅
      捐，牟取自身不法利益，連續以其控制之矩準工程有限公
      司等65家公司，以發票金額8％至10％不等之代價，虛偽
      開立不實之會計憑證統一發票販售予應報稅之大三魁公司
      等營業人，幫助逃漏營業稅，同時為避免稅捐稽徵機關察
      覺，另偽造各該公司之印章，製作不實之合約書、出貨單
      據及銀行存提款、支票付款等往來證明資料等情，亦有高
      雄地檢署92年度偵字第23434號及93年度偵字第11983號檢
      察官起訴書影本附原處分卷可考。足見大三魁公司92年度
      並無進、銷系爭土方之事實。
（二）又大三魁公司原股東為王仲輝、溫仁智、劉金石等3人，9
      2年5月訴外人郭東龍因受讓上開3人之股份而加入該公司
      為股東，且依大三魁公司92年度之薪資所得扣（免）繳憑
      單申報資料，並無胡美雲之薪資申報資料乙節，此有大三
      魁公司股東明細查詢列印表、股東同意書及被告綜合所得
      稅BAN給付清單及附原處分卷足稽。參以胡美雲與原告負
      責人接洽系爭土方買賣時，提供給原告之名片，僅記載穩
      達實業股份有限公司及坤瑞瀝青有限公司，並無記載大三
      魁公司，亦有該名片影本附卷可稽。足見胡美雲並非大三
      魁公司之股東或員工。故胡美雲於94年1月4日接受被告所
      屬台南市分局訪談時雖陳稱：其受僱大三魁公司擔任業務
      員工作，月薪約2萬元云云；然其復稱其在大三魁公司擔
      任業務期間，僅接洽原告之土方買賣，該公司支付其2萬
      元佣金，並未給其薪資，其便離職云云。則胡美雲之陳述
      前後矛盾，是其所述曾受僱擔任大三魁公司業務乙節，自
      不足採。又系爭土方買賣係由胡美雲出面與原告負責人接
      洽、簽約，並由胡美雲向原告請領貨款乙節，業經原告陳
      明在卷；又原告雖開立以大三魁公司為受款人之支票乙紙
      （支票號碼：HC0000000，金額885,150元），用以支付系
      爭土方價款，並交由胡美雲簽收，惟該支票並非由大三魁
      公司兌領，而係由大三魁公司背書後轉存黃小真（胡美雲
      之女）中興商業銀行台南分行（以下簡稱中興銀行台南分
      行）之個人帳戶，此有黃小真全戶戶籍資料查詢表、系爭
      支票、華南銀行北台南分行94年1月28日（94）華北存字
      第0017號函及中興銀行台南分行94年2月21日（94）興南
      存字第0029號函等影本附原處分卷可按。則由胡美雲並非
      大三魁公司股東及員工，及系爭土方買賣從簽約、施工至
      驗收請款，大三魁公司並未派其員工參與，與系爭土方之
      貨款實際亦非由大三魁公司取得等情觀之，足認系爭工程
      實際係由胡美雲承包。是原告稱大三魁公司為其實際交易
      對象乙節，並不可採。
（三）再者，原告雖提出工程承攬合約書、統一發票及付款支票
      等，證明系爭土方買賣之實際交易對象為大三魁公司。然
      查，上開工程承攬合約書係由原告負責人與胡美雲簽訂，
      而胡美雲雖係以大三魁公司之名義與原告簽約，惟其並未
      提出其有受大三魁公司負責人授權簽訂契約之委任書，而
      原告除系爭土方買賣外，從未與大三魁公司或胡美雲有業
      務往來等情，業據原告陳明在卷。又營造工程之小包，常
      有實際從事營造經驗之個人，因未為營業登記，為承包工
      程後，能取得發票請領工程款，而利用其他公司行號名義
      承包工程之情況，原告為營造業者，其於轉包工程給小包
      時，自應避免上開情事發生。本件原告向從無業務往來之
      業者購買系爭土方，未予查證接洽該土方買賣者（即胡美
      雲）與大三魁公司之關係（例如請求胡美雲提出勞健保資
      料或歷年薪資所得資料等），而僅以大三魁公司之電話，
      向自稱為該公司之職員查證，及嗣後簽發受款人為大三魁
      公司之支票支付部分工程款，顯然尚未盡其應注意之義務
      ；按胡美雲既能取得大三魁公司之印章等資料，顯然該公
      司已同意由胡美雲以大三魁公司之名義買賣系爭土方，原
      告再向大三魁公司求證，並無法查得實情，至於簽發以大
      三魁公司為受款人之支票支付貨款，亦無法防止該工程款
      回流至實際出賣人。故原告所提出之工程承攬合約書、統
      一發票及付款支票等證據，僅能證明原告就系爭土方確有
      進貨事實，尚無法證明該工程之實際交易對象為大三魁公
      司。職是，被告以原告雖有進貨事實，然因大三魁公司為
      虛設行號，並未實際買賣系爭土方，乃認其未依法取得憑
      證，卻取得非實際交易對象大三魁公司所開立之統一發票
      申報扣抵，對其補徵營業稅44,136元，並無違誤。
八、又按我國現行加值型營業稅係就各個銷售階段之加值額分別
    予以課稅之多階段銷售稅。各銷售階段之營業人皆為營業稅
    之納稅義務人，自不能僅以最後銷售階段之營業人已報繳營
    業稅，即認定其他銷售階段之營業人當無逃漏營業稅。而營
    業人取得非實際交易對象之虛設公司行號所開立之統一發票
    充作進項憑證申報扣抵銷項稅額之情形，因虛設之公司行號
    為牟取不法之利益，於無銷售貨物或勞務之事實虛開統一發
    票後，通常會另取得虛偽之進項憑證申報扣抵銷項稅額，以
    抵銷其應納之稅額，故虛設之公司行號縱有申報營業稅，政
    府亦無收到應收之稅款，是於此情形，當於營業人證明確有
    支付進項稅額予實際銷貨之營業人，並經稽徵機關查明該稅
    額已依法報繳者，始會發生司法院釋字第337號解釋所稱：
    納稅義務人雖有虛報進項稅額，並不因而逃漏營業稅情事。
    查，本件原告取得非實際交易對象之大三魁公司開立之發票
    5 張，充當進項憑證申報扣抵乙節，已如前述；而系爭土方
    之銷貨人為胡美雲而非大三魁公司，原告雖有將貨款交付胡
    美雲簽收，然胡美雲並未為營業登記，故其不可能依法報繳
    本件之營業稅，且大三魁又屬虛設行號，依上開說明，因進
    項稅額與銷項稅額扣抵結果，亦無事實可證明已繳納系爭營
    業稅，是依前揭法律見解，原告有逃漏營業稅事實，應堪認
    定。又原告身為營業人，本有注意其實際交易對象以取得合
    法憑證之注意義務，然其應注意能注意，而疏未注意，致取
    得虛設行號大三魁公司開立之系爭發票申報扣抵銷項稅額，
    則其縱無違反稅捐稽徵法第44條及營業稅法第51條第5款規
    定之故意，亦難謂無過失，故其行為構成稅捐稽徵法第44條
    及營業稅法第51條第5款規定之違章，自堪認定。原告主張
    其無從得知胡美雲之身分，並不知大三魁公司係虛設行號，
    且其已盡到相當之注意義務，故不應受罰云云，並不可採。
九、又財政部95年5月23日台財稅字第09504535500號令釋：「一
    、稽徵機關查核營業人取得涉嫌虛設行號涉案期間開立之統
    一發票申報扣抵銷項稅額案件，仍應就交易雙方之進、銷貨
    情形覈實查核，不得逕按本部83年7月9日台財稅第83160137
    1號函辦理，如無法查明營業人確無向其進貨，且該涉嫌虛
    設行號已依規定按期申報進、銷項資料，並按其應納稅額繳
    納者，應免予補稅處罰。」無非重申財政部83年7月9日台財
    稅第831601371號函釋之意旨，亦即要求稽徵機關就營業人
    涉嫌虛設者，仍應就該行號確為無交易事實之虛設行號負舉
    證責任以實際查核，而不能僅以其有虛設之嫌疑，不經調查
    其進銷及報繳稅額情形，逕行認定其為虛設行號而予補稅處
    罰之意；但非謂縱令查明虛設行號之事實，且營業人與虛設
    行號間確無交易，仍不得對該營業人補稅處罰。如前所述，
    本件既經查明原告與大三魁公司並無交易之事實，及大三魁
    公司為虛設行號，核已符合財政部上開函釋之規定，原告自
    難援引上開函釋主張免為處罰，要不待言。
十、末按稅捐稽徵法第44條與營業稅法第51條第5款之情形，皆
    以「應自他人取得統一發票而未取得」致以不實發票生虛報
    進項稅額之結果，稅捐稽徵法第44條係就未達漏稅階段之違
    規為處罰，營業稅法第51條第5款則係對已達漏稅階段之違
    規為處罰，祗依營業稅法第51條第5款規定處罰鍰已足達成
    行政上之目的，勿庸二者併罰（參見最高行政法院84年9月1
    3日庭長評事聯席會議決議）。本件原告因系爭工程，取得
    非實際交易對象大三魁公司所開立之統一發票，充作進項憑
    證並申報扣抵銷項稅額，致違反稅捐稽徵法第44條及營業稅
    法第51條第5款規定，揆諸前揭說明，應從一重依營業稅法
    第51條第5款之規定處罰。又財政部94年6月2日修正之「稅
    務違章案件裁罰金額或倍數參考表」，就營業稅法第51條第
    5款規定「虛報進項稅額者」，如其違章情形為「有進貨事
    實者，取得虛設行號所開立之憑證申報扣抵」，按所漏稅額
    處5倍之罰鍰，但於裁罰處分核定前已補繳稅款及以書面或
    於談話筆（紀）錄中承認違章事實者，處2倍之罰鍰。而財
    政部頒發之「稅務違章案件裁罰金額或倍數參考表」係行政
    規則之一種，乃財稅主管機關基於使其下級辦理裁罰機關對
    違章案件之裁罰金額或倍數有一客觀之標準可資參考，避免
    專斷或有輕重之差別待遇，僅就執行母法之細節性、技術性
    事項加以具體明確規定，尚未逾越立法裁量範圍，本院自得
    予以援用。查，本件原告業於裁罰處分前，已補繳稅款及以
    書面承認違章事實，是本件被告依上開法令規定，並參考財
    政部頒發之前揭「稅務違章案件裁罰金額或倍數參考表」在
    法定範圍內，按原告所漏稅額44,136元處2倍罰鍰計88,200
    元（計至百元止），亦無不合。
十一、綜上所述，原告之主張，並無可採。原告取得非實際交易
    對象大三魁公司所開立之系爭發票充作進項憑證，並申報扣
    抵銷項稅額，逃漏營業稅，事證明確。從而被告除核定補徵
    原告營業稅44,136元外，並按其所漏稅額處以2倍之罰鍰計
    88,200元（計至百元止），並無違誤；訴願決定遞予維持，
    亦無不合；原告起訴意旨求為撤銷，為無理由，應予駁回。
    並不經言詞辯論為之。
十二、據上論結，本件原告之訴為無理由，爰依行政訴訟法第23
    3條第1項、第236條、第195條第1項後段、第98條第1項前段
    ，判決如主文。
中　　華　　民　　國　　96　　年　 　8　　月　 29  　 日
                              法  官　李協明
以上正本係照原本作成。
如不服本判決，應於送達後20日內，向本院提出上訴狀並表明上
訴理由，如於本判決宣示後送達前提起上訴者，應於判決送達後
20日內補提上訴理由書（須按他造當事人人數附繕本）。
中　　華　　民　　國　　96　　年　 　8　　月　 29  　 日
　　　　　　　　　　　　　　　書記官  周良駿
附註:
行政訴訟法第235條（第1項、第2項）:
對於適用簡易程序之裁判提起上訴或抗告，須經最高行政法院之
許可。
前項許可，以訴訟事件所涉及之法律見解具有原則性者為限。
